【裁判字號】    99,易,678
【裁判日期】    991026
【裁判案由】    詐欺
【裁判全文】
臺灣臺南地方法院刑事判決               99年度易字第678號
公  訴  人  臺灣臺南地方法院檢察署檢察官
被      告  丁○○
上列被告因詐欺案件，經檢察官提起公訴（98年度偵緝字第268
號），本院判決如下：
    主  文
丁○○犯詐欺取財罪，累犯，處有期徒刑陸月，如易科罰金，以
新臺幣壹仟元折算壹日。
    事  實
一、丁○○於民國95年11月間，因搶奪案件，經法院判處有期徒
    刑10月確定，嗣減為有期徒刑5月，甫於96年7月16日執行完
    畢，仍不知悔改，竟意圖為自己不法之所有，於98年3月15
    日，與甲○○約定，欲以新台幣8000元之價格，向甲○○購
    買博美狗2隻，甲○○不疑有他，於翌日（16日）16時許，
    在臺南市○區○○路79號住處前，由其配偶乙○○交付博美
    狗2隻予丁○○，丁○○佯稱當晚必來付款，惟期限屆至丁○○並未出現且避不見面，甲○○始知受騙。
二、案經甲○○訴由臺南市警察局第六分局報告臺灣臺南地方法
    院檢察署檢察官偵查起訴。
    理  由
一、訊據被告丁○○對於曾在98年3月15日，與甲○○約定，欲
    以新台幣8000元之價格，向甲○○購買博美狗2隻等情並不
    爭執，惟矢口否認有於隔日(即3月16日)前往告訴人住處抓
    狗，並未涉有詐欺取財犯行云云。經查：
  (一)被告經動物醫院介紹，於98年3月15日下午4點左右，到告訴
    人甲○○家中看狗，當天晚上7、8點才打電話說想要買2隻
    狗，告訴人開價8000元，雙方約定16日4點多被告要來抓狗
    ，因告訴人要上班，所以叫告訴人之妻拿狗給被告。被告約
    在16日3、4點的時候到告訴人的家，由告訴人的妻子負責接
    待，並將2隻博美狗交給被告帶走。因為是動物醫院介紹來
    的，所以沒有當下收錢，被告約定好當天晚上被告會拿錢到
    告訴人家中，但後來被告沒有去，打電話也沒有接，被告也
    沒有與告訴人連絡等語，業據告訴人甲○○於本院審理時具
    結後證述詳實在卷。另告訴人之妻乙○○亦到庭具結後證稱
    ：「(檢察官問：在庭被告是否就是98年3月15日下午到你家
    之人？)是，但15號是被告與我老公接觸」、「(問：你之前
    是否認識被告？)不認識，15號那天是第一次見面」、「(問
    ：16號當天，被告是否有去你家？)有，大約4點的時候，他
    來的時候我在樓上我沒有看到，但他有在我家前面走來走去
    ，被告就問我鄰居說我們是否在家，因為我們家監視器有網
    路連線，我老公在公司透過網路在電腦上看到被告在門口，
    就打電話告訴我有人來抓狗」、「(問：來抓狗的人是否就
    是在庭被告？)對，他當時還戴眼鏡」、「(問：當天被告如
    何抓狗？)我沒有看到他開什麼車，但他抓狗的時候，他說
    晚上八點他兒子回來的時候，會來我家付錢。他也沒有帶籃
    子裝狗，是直接徒手抓走」、「(問：當下為何你沒有收錢
    ？)我老公說因為是介紹來的，不好意思當下收，怕對醫院
    不好意思」、「(問：晚上八點發生何事？)被告沒有來，我
    老公就打電話給他，但電話都關機」等語。由上揭2位證人
    之證述可知，被告不僅在98年3月15日到告訴人家中看狗，
    並於隔日即3月16日下午4點左右到告訴人家由告訴人之妻即
    證人乙○○手中接走2隻博美狗。
  (二)被告雖一再否認曾於98年3月16日下午到告訴人家中取走2隻
    博美狗，惟除告訴人及證人乙○○指述歷歷外，告訴人並稱
    家中裝有監視錄影器材，對於98年3月16日被告前去抓狗的
    過程均經由監視錄影器材錄影，並提出家中監視器錄影光碟
    一份。經本院於審理期日當庭勘驗結果：「畫面錄影時間16
    時16分30秒，有一頭頂後方禿頭、肚子微凸的中年男子出現
    在畫面上，著白上衣、黑色短褲，臉形、身材均與被告相似
    ，在告訴人家門口走來走去，找尋電鈴。後來鐵門打開，乙○○抱著狗，從裡面走出。16時22分，男子從對面走過來，
    乙○○抱狗走過去，16時22分15秒時，乙○○將兩隻狗交給
    畫面中男子，短暫交談後，男子離去，乙○○進屋，鐵門拉
    下」。由勘驗結果所見，乙○○確實將2隻博美狗交給畫面
    中頭頂後方禿頭、肚子微凸，身材、臉型均與被告相似的中
    年男子帶走，被告雖一再否認畫面中的男子就是被告本人，
    然畫面中男子之特徵與本院審理時命法警拍攝被告正面及背
    面照片完全符合，堪信為被告本人；況且98年3月16日取狗
    當天的錄影畫面翻拍照片，經被告之子陳冠豪於98年8月6日
    偵訊中指認就是他的父親丁○○(見98年度偵字第7611號卷
    第35頁)，父子至親，證人陳冠豪應無錯認之理，從而，被
    告有於98年3月16日下午4時許前去告訴人家中，自乙○○手
    中接手2隻博美狗之事實，已堪認定。
  (三)末查，被告自承案發當時係以賓士600型自小客車代步，顯
    見其資力不凡。然被告既先與告訴人甲○○議定以8000元價
    購2隻博美狗，於取走狗且佯稱晚上會前去付款後，竟一走
    了之，拒不付款，顯見被告取狗當時，即無支付價金之意願
    ，並非事後因客觀環境改變而無力支付。是以，被告明知無
    給付價金之意願，竟意圖為自己不法之所有，佯稱晚上會去
    付款之方式，使告訴人甲○○陷於錯誤，誤以為被告確實有
    付款買狗之意，而指示乙○○交付2隻博美狗，被告詐欺犯
    行已堪認定，應依法論科。
二、核被告所為係犯刑法第339條第1項詐欺取財罪。又被告有如
    犯罪事實欄所載科刑及執行完畢之前科紀錄，此有卷附臺灣
    高等法院被告全國前案紀錄表可稽，其於5年以內再故意犯
    本件有期徒刑以上之罪，為累犯，依法加重其刑。爰審酌被
    告貪圖小利，不思以正途獲取所需之物，竟以詐騙之方式取
    得，且於犯罪後，在有錄影光碟佐證、被害人指認及自己兒
    子陳冠豪指認錄影畫面中之人即為被告時，猶一再否認犯行
    ，浪費司法資源莫此為甚，其犯罪後態度不佳等一切情狀，
    本院認檢察官所為有期徒刑6月之求刑尚屬適當，爰量處如
    主文所示之刑，並諭知易科罰金之折算標準。
據上論斷，應依刑事訴訟法第299條第1項前段，刑法第339條第1
項、第47條第1項、第41條第1項前段，刑法施行法第1條之1第1
項，判決如主文。
本案經檢察官丙○○到庭執行職務。
中    華    民    國    99    年    10    月    26    日
                  刑事第一庭  審判長法  官  夏金郎
                                    法  官  洪士傑
                                    法  官  鄭銘仁
以上正本證明與原本無異。
如不服本判決應於收受本判後10日內向本院提出上訴書狀，並應
敘述具體理由。其未敘述上訴理由者，應於上訴期間屆滿後20日
內向本院補提理由書狀（均須按他造當事人之人數附繕本）「切
勿逕送上級法院」。
                                    書記官  郭勝華
中    華    民    國    99    年    10    月    28    日
附記：
中華民國刑法第339條（普通詐欺罪）
意圖為自己或第三人不法之所有，以詐術使人將本人或第三人之
物交付者，處 5 年以下有期徒刑、拘役或科或併科 1 千元以下
罰金。
以前項方法得財產上不法之利益或使第三人得之者，亦同。
前二項之未遂犯罰之。

司法院資訊處製作；財團法人民間司法改革基金會備份。
